# 子公司未独立建账

提问人：苹果宝贝 007 时间：2017-05-17 14:15:01
陈版，群内各大神好： 最近接触到一家公司，母公司是城投平台类公司，子公司从事运输业务。运输资质属于子公司。收入、人员、资产、报税在母公司账内核算，子公司未
单独建账，无银行账号，缺少独立性。关于收入、纳税在母公司核算，当地税务局无异议。子公司现有意挂新三板，但前两年无营运记录。各位大神，
对于前两年从母公司将收入、资产、剥离进入子公司账内，有何建议？如果子公司从现在建账、报税、规范，那么需要 1 个完整的会计年度。如果营运
记录能往前追溯，则现在即可申报。

回答人：chenyiwei
还是建议重组后规范运作至少 1 ～ 2 个会计年度再申报。如果目前直接申报，完全依赖模拟剥离的数据，其可靠性会有很大质疑，而且A又是城投类公司，这些平台公司核算不规范的问题往往不小。

提问人：苹果宝贝 007 时间：2017-05-18 09:17:50
陈老师，我想多学习一些。
这种情况下，如果将以前年度财务数据从母公司剥离，该如何操作？有哪些注意事项？

回答人：chenyiwei
模拟剥离调整的系统性规定较少，一般参照 2002 年证监会发布的征求意见稿《首次公开发行股票公司申报财务报表剥离调整指导意见》处理，但这只是征求意见稿，后来并未形成正式的文件。